【裁判字號】    92,訴,615
【裁判日期】    920318
【裁判案由】    強盜
【裁判全文】
台灣台中地方法院刑事判決                        九十二年度訴字第六一五號
    公  訴  人  台灣台中地方法院檢察署檢察官
    被      告  甲○○
    指定辯護人  本院公設辯護人  丙○○
    被      告  丁○○
右列被告因強盜等案件，經檢察官提起公訴（九十二年度偵字第一七七三號），本院
判決如左：
    主  文
甲○○意圖為自己不法之所有，帶兇器，以強暴至使不能抗拒，而取他人之物及使
他人交付其物，處有期徒刑柒年陸月。
丁○○收受贓物，處罰金參仟元，如易服勞役，以參佰元折算壹日。
    事  實
一、甲○○於民國（下同）九十一年十二月二十二日晚上十時十分許，在台中縣沙鹿
    鎮○○路九十二號乙○○所受僱之柯達快速彩色沖印京鑽二店前，因見該店大門
    之鐵捲門拉下一半，且店內僅有乙○○一人在整理物品以備打烊，認有機可乘，
    竟意圖為自己不法之所有，由該店大門入內，並將鐵捲門全部拉下，隨即持其所
    攜帶客觀上足供為兇器使用之尖刀乙支（刀柄與刀刃合計長約三十公分），抵住
    乙○○之脖子，喝令乙○○將錢拿出來，以強暴手段至使乙○○不能抗拒，乙○○乃從櫃上收銀機內及櫃下抽屜內取出計約新台幣（下同）五千元交付甲○○，詎甲○○食髓知味，繼而詢問乙○○有否申領金融卡，經乙○○告以未申領
    金融卡，惟乙○○為求取信甲○○，遂將所有皮包打開以供甲○○查看，並將皮
    包內之二百元紙鈔一張置於手上，甲○○見狀即強行取去置於乙○○手上之該二
    百元紙鈔，嗣甲○○喝令乙○○進入所，三分鐘內不得出來，並不得報警，待
    乙○○進入所內後，甲○○又強行取去乙○○所有置於皮包旁之摩托羅拉牌Ｔ
    一九一型0000000000號行動電話乙支（序號為0000000000
    00000號），始打開鐵捲門迅速逃逸。
二、丁○○於九十一年十二月二十五日晚上十一時許，在台中縣沙鹿鎮○○街二十巷
    三十七弄十五號甲○○住處，明知甲○○所贈與交付之前開行動電話乙支（其內
    ＳＩＭ卡已由甲○○取出丟棄），係屬來源不明之物，竟仍予收受以供使用。
    嗣經警向中華電話公司調閱乙○○前開行動電話通聯紀錄後，依該通聯紀錄所載
    電話號碼，循線於九十二年一月八日下午二時四十分許，在台中縣梧棲鎮○○路
    ○段八四七巷十七弄十之一號查獲丁○○，及於同日下午四時許，在台中縣梧棲
    鎮○○路二一０號前查獲甲○○。
三、案經台中縣警察局清水分局報請台灣台中地方法院檢察署檢察官偵查起訴。
    理  由
一、訊之被告甲○○矢口否認有何上開強盜犯行，辯稱：伊並未於右揭時地，持尖刀
    強盜乙○○前開財物，而伊贈與給丁○○之前開行動電話乙支，係伊於九十一年
    十二月二十二日晚上十時左右，在台中縣沙鹿鎮○○路上靠近沙鹿火車站之一家
    便利商店前所停放機車之後座墊上拾獲的云云。惟查前開時地，乙○○所受僱之
    前開京鑽二店大門之鐵捲門拉下一半，以鐵柱支撐，且店內僅有乙○○一人在收
    拾東西準備打烊，突然間乙○○聽到鐵捲門拉下聲音，乃轉身查看，見被告甲○○手持尖刀乙支（刀柄與刀刃合計長約三十公分），如何抵住乙○○之脖子，喝
    令乙○○將錢拿出來，乙○○不得已從櫃下收銀機內及櫃上抽屜內取出計約
    五千元交付被告，被告繼而詢問乙○○有無金融卡，經乙○○告以沒有，惟乙○○為求取信被告，遂將所有皮包打開以供被告查看，並將皮包內之二百元紙鈔一
    張拿在手上，被告見狀即強行將之取去，嗣被告喝令乙○○進入所，三分鐘內
    不得出來，並不得報警，待乙○○進入所內後，被告又取去乙○○所有置於皮
    包旁之前開行動電話乙支，始拉上鐵捲門離去，而被告於乙○○在櫃上拿錢時
    ，曾二、三次詢問乙○○該店內有否裝設監視器，經乙○○告以沒有，且從被告
    進入店內至離去時，約有十幾分鐘等情，業據被害人乙○○迭於警訊、偵查中及
    本院審理時指述綦詳，並有物認領保管收據及被害人乙○○前開行動電話通聯
    紀錄各乙紙附卷可稽；且被害人乙○○於前開時地確係遭被告所強盜，亦據被害
    人乙○○迭於警訊時指認及偵查中、本院審理時均當庭明確指認係被告無訛，並
    經被害人乙○○於偵、審時陳稱：因當時被告行兇時，都沒有戴安全帽、口罩及
    其他遮掩的東西，作案手法相當的大膽，且被告從進入店內至離去時，約有十幾
    分鐘，另被告當庭所穿深藍色外套，就是當天作案時所穿之外套，故伊可以指認
    確係被告無誤等語，足見被害人乙○○之指述應可採信。又參以被告甲○○於本
    院調查時供稱：伊將前開行動電話乙支送給丁○○時，有告以該行動電話係伊在
    台中縣沙鹿鎮○○路上靠近火車站的一家便利商店前所停放機車之後座墊上拾獲
    云云，嗣於本院審理時則供稱：伊將前開行動電話乙支送給丁○○時，有告以該
    行動電話是伊在朋友家裡撿到的，但未告以何時在那一位朋友家裡撿到云云，已
    見前後所述不一，尚難認前開行動電話乙支確係被告甲○○在前開某家便利商店
    前停放機車之後座墊上所拾獲。是被告上開所辯，無非事後卸責之詞，不足採信
    ，事證明確，其攜帶兇器強盜之犯行堪以認定。
二、另訊據被告丁○○對於前開時地，明知甲○○所贈與交付之前開行動電話乙支，
    經甲○○告以係拾獲之物，竟仍予收受以供使用之事實坦承不諱，核與被告甲○○供述之情節相符，並有物認領保管收據乙紙附卷可按。事證亦至明確，被
    告收受物之犯行應堪認定。
三、查被告甲○○持以強盜之尖刀乙支，刀柄與刀刃合計長約三十公分，此經被害人
    乙○○陳明在卷，並有被害人乙○○繪圖該尖刀形狀乙紙附卷可參，該尖刀在客
    觀上既對人之生命、身體、安全構成威脅，而具有危險性，堪認足供為兇器使用
    無疑。核被告甲○○所為，係犯刑法第三百三十條第一項之帶兇器強盜罪。另
    被告丁○○所為，係犯刑法第三百四十九條第一項之收受物罪。爰審酌被告二
    人犯罪之動機、目的、手段、被害人受害程度、對社會所生危害及犯罪後態度等
    一切情狀，分別量處如主文所示之刑，並就被告丁○○部分，諭知易服勞役之折
    算標準，以資懲儆。至於被告甲○○持以強盜之尖刀乙支，尚乏證據足認係被告
    所有，又未扣案，爰不予宣告沒收，併此明。
四、據上論斷，應依刑事訴訟法第二百九十九條第一項前段、刑法第三百三十條第一
    項、第三百四十九條第一項、第四十二條第二項、罰金罰鍰提高標準條例第一條
    前段、第二條，判決如主文。
中    華    民    國      九十二      年      三       月     十八      日
                                  台灣台中地方法院刑事第三庭
                                        法  官  朱  光  國
右正本證明與原本無異。
如不服本判決，應於判決送達後十日內向本院提出上訴狀( 應附繕本 )，上訴於臺灣
高等法院臺中分院。
                                        書記官
中    華    民    國      九十二      年      三       月     二十      日
刑法第三百三十條第一項：
犯強罪而有第三百二十一條第一項各款情形之一者，處七年以上有期徒刑。
刑法第三百四十九條第一項：
收受贓物者，處三年以下有期徒刑、拘役或五百元以下罰金。
                                                                        Ａ


司法院資訊處製作；財團法人民間司法改革基金會備份。
